# 请教各位，子公司营业执照被吊销但尚未清算还要合并报表吗

提问人：jinbaifa 时间：2015-03-26 16:57:07
A公司下属一子公司，营业执照被吊销两年，也未经营，但是未进行清算，还需要合并报表吗？

回答人：chenyiwei
虽然停业且营业执照被吊销，但不表明母公司丧失对其控制权，应继续将其纳入合并报表范围。

提问人：wayne6 时间：2015-03-26 19:12:47
陈版，从法律意义上讲，被吊销营业执照的子公司是不可以理解法律主体资格已不存在，还要纳入合并报表范围吗

回答人：chenyiwei
被吊销营业执照的，法律主体仍然存续直到完成注销为止。而且会计上对控制权的判断并不取决于被投资方的法律形式。

提问人：青霜锁道 时间：2015-03-27 15:26:52
营业执照被吊销，且未营业，表明该子公司已不能正常经营，还纳入合并报表吗？

回答人：chenyiwei
子公司自身是否具有持续经营能力并不是纳入合并范围的考虑因素。关键还是母公司能否控制该子公司。

提问人：Manson_Luci 时间：2015-09-10 16:32:10
陈版，如果母公司对子公司的投资金额占合并报表资产比例很小，子公司被吊销时间较长会计资料已经找不到无法合并报表，那么出具母公司报告时是出具带强调事项段的合适还是出保留意见更合适？

回答人：chenyiwei
基于重要性原则，从影响金额和风险程度两方面考虑，其影响都显著不重大的，则可以不纳入合并报表范围，在附注中说明相关情况即可，一般不会导致强调事项段或保留意见。

提问人：fangdaojun 时间：2015-12-05 23:45:46
陈版：对于此问题您的回复有以下几个疑问：（ 1 ）下文你的点评中曾说“基于重要性原则，从影响金额和风险程度两方面考虑，其影响都显著不重大的，则可以不纳入合并报表范围”，请问在判断是否纳入合并范围时，重要性水平是否还可以作为一种判断依据，之前听别人说过此时不可使用重要性水平来判断；（ 2 ）对于已吊销营业执照的单位，长期非持续经营，法律上实体已经不存在，您回复说“会计上对控制权的判断不取决与法律实体不存在和长期非持续经营的情况”，请问法律上已经不存在实体而且长期非持续经营，长期无人管理，从哪些地方还能说明对这些公司具有控制权？我认为已经丧失了控制权三要素中的“权力”和“可变回报”，更谈不上用权力影响可变回报了，不知道这与这类公司依然需要用具体控制权继续纳入合并范围是基于什么考虑？而且这些公司一般历史久远，查询不到相关资料，即使硬要纳入合并范围，也无法编制相关的报表，更无法开展相关的审计工作，如这样，在实务中这样进行处理？谢谢。

回答人：chenyiwei
1 、此问题仍可以使用重要性原则判断。 2 、这类公司日后进入清算时，清算过程仍将由母公司主导，且清算结果将直接影响母公司可收回的剩余净资产金额，因此一般理解“控制三要素”仍是具备的。